# 请教陈版或有事项重组义务和应付职工薪酬的问题

提问人：wwg3795 时间：2023-07-27 15:20:48
在“或有事项”章节重组义务中涉及到的预估员工辞退赔偿金要确认预计负债。但是在职工薪酬章节中，又说辞退福利要通过借记管理费用，贷记应付职工薪酬核算。这两个准则感觉有点矛盾，按道理重组义务，先计提预计负债，支付的时候不应该冲减预计负债（假定计提的预计负债恰好与支付的赔偿金恰好一致）？望陈版帮忙解惑。谢谢

回答人：chenyiwei
一般理解，满足确认条件时，先确认预计负债，在满足重组义务相关辞退福利的具体识别条件（如明确了需辞退的人员数量、职级、补偿标准等）后再从预计负债转入应付职工薪酬处理。但这两者只是会计科目和报表列报项目的不同，确认和计量的原则还是基本一致的。